臺灣高等法院臺南分院刑事判決
110年度上訴字第786號
上  訴  人  
即  被  告  鄭世興




選任辯護人  蘇慶良律師
上列上訴人因毒品危害防制條例案件，不服臺灣臺南地方法院10
9年度訴字第1142號中華民國110年3月17日第一審判決（起訴案
號：臺灣臺南地方檢察署109年度偵字第14314號；移送併辦案號
：臺灣臺南地方檢察署109年度偵字第16379號），提起上訴，本
院判決如下：
    主  文
原判決關於鄭世興犯如附表一所示之罪暨定應執行刑部分均撤銷
。
鄭世興犯如附表一所示之罪，各處如附表一所示之宣告刑，應執
行有期徒刑肆年貳月。
未扣案販賣毒品所得新臺幣壹萬玖仟元及IPHONE、REALME行動電
話各壹支（含SIM卡各壹張）均沒收，於全部或一部不能沒收或
不宜執行沒收時，追徵其價額。
    犯 罪 事 實
一、鄭世興明知甲基安非他命係毒品危害防制條例列管之第二級
    毒品，未經許可，不得擅自持有及販賣，竟意圖營利，基於
    販賣第二級毒品之犯意，分持IPHONE、REALME行動電話中之
    LINE通訊軟體作為聯絡工具，於如附表一所示時間、地點、
    方式販賣甲基安非他命與如附表一所示之人。
二、案經嘉義縣警察局○○分局報請臺灣臺南地方檢察署檢察官偵
    查起訴及移送併辦。
    理  由
壹、程序方面
一、本件起訴、追加起訴、上訴及本院審理範圍：
  ㈠本件被告鄭世興被起訴涉犯如附表一所示之販賣第二級毒品
    甲基安非他命（共3次）及追加起訴行使偽造私文書等罪嫌
    ，經原審審理後，就被告被起訴如附表一所示之販賣第二級
    毒品（共3次）、追加起訴行使偽造私文書等罪嫌，均予以
    論罪科刑。
  ㈡上開原審判決，檢察官並未提起上訴，被告則對原判決全部
    不服提起上訴，茲因被告於本院審理時就上開追加起訴之行
    使偽造私文書罪嫌部分撤回上訴，有被告當庭簽署之撤回上
    訴聲請書1份在卷可憑（本院卷第251頁），是原判決關於被
    告犯行使偽造私文書罪部分即告確定在案。本件本院審理範
    圍，應僅限於如附表一所示被告被訴涉犯販賣第二級毒品甲
    基安非他命罪嫌部分（共3次），合先敘明。
二、證據能力之說明：
  ㈠按被告以外之人於審判外之陳述，雖不符刑事訴訟法第 159
    條之1 至第159 條之4 之規定，而經當事人於審判程序同意
    作為證據，法院審酌該言詞陳述或書面陳述作成時之情況，
    認為適當者，亦得為證據。當事人、代理人或辯護人於法院
    調查證據時，知有第159 條第1 項不得為證據之情形，而未
    於言詞辯論終結前聲明異議者，視為有前項之同意，刑事訴
    訟法第159 條之5 規定甚明。查本判決所引用之各該被告以
    外之人所為審判外之陳述以及其他書面陳述，雖屬傳聞證據
    ，然據檢察官、被告及辯護人於本院準備程序中及審理時皆
    表示對證據能力均不爭執，同意有證據能力（本院卷第201
    至208頁之準備程序筆錄、第236頁之審判筆錄），本院審酌
    上開證據資料製作時之情況，尚無違法不當及證明力明顯過
    低之瑕疵，認以之作為證據應屬適當，故揆諸上開規定，應
    認有證據能力。
  ㈡至於其餘資以認定本案犯罪事實之非供述證據，查無實施刑
    事訴訟程序之公務員違法取得之情形，均認有證據能力。
貳、實體部分
一、上揭如附表一所示之犯罪事實，業據被告鄭世興於偵查中及
    本院準備程序、審理時均坦承不諱（警卷第11至15頁、偵卷
    第25至26頁、本院卷第201、235、247頁），並有下列事證
    足資佐證：　　
　㈠按團購的意義，以一般人的理解就是原本只有一個人買，但
    為了壓低買價或省運費，或是賣家要一定數量以上才會出貨
    ，就找一群人一起買。既然需找一群人一起買，便需有所號
    召即俗稱揪團，並說明如何數量可以壓低至多低之價格，始
    足以引誘他人加入團購，之後再進行收取各人應負擔之款項
    ，收齊全部款項再統籌購貨，取得貨物後再分別通知參與團
    購成員前來取貨。惟被告所指加入團購之證人吳明哲、張立
    人之附表二、三所示與被告之LINE內容以觀，渠等對話及紀
    錄顯示就號召人數、已知參加人數、參加人數量及購得毒品
    的最大量可以取得最低市價、洽購更便宜甲基安非他命之出
    貨者何人、每人欲購數量及出資額之統計、貨價高低之討論
    等等，均隻字未言及，被告顯非揪團，又附表二、三所示被
    告與證人吳明哲LINE之對話係證人吳明哲先問「有嗎？」；
    證人張立人LINE之對話亦係證人張立人先問「你那邊有嗎？
    」（4月15日）、「哥你還有嗎？」（4月21日）。再者，證
    人吳明哲、張立人，洽詢購毒後，均無間隔相當時間，隨即
    自被告取得甲基安非他命並即付款或匯款，在在顯示被告非
    主動揪團進行團購毒品，而係證人吳明哲、張立人直接向被
    告洽詢有無毒品後即行購毒交易。
  ㈡販賣甲基安非他命與證人張立人部分：
　⒈證人張立人於偵查中結證：「（你們是與鄭世興合資，還是
    直接跟他買安非他命？）是直接跟他買。（見109年度他字
    第3748號卷〈下稱偵一卷〉第81頁）；另於原審審理時具結證
    稱：「（檢察官問：你當時跟檢察官說不知道鄭世興賣給你
    們的安非他命來源是誰，是否實在？）實在。」、「（檢察
    官問：後來檢察官又問你，你是跟鄭世興合資或直接向他購
    買安非他命，你說是直接跟他購買，是否實在？）實在。」
    等語（見原審109年度訴字第1142號卷〈下稱原審卷一〉第166
    頁）。
　⒉證人張立人明確證稱係向被告購買如附表一編號2、3之甲基
    安非他命2次之事實。同日於原審審理中亦具結證述：「（
    辯護人問：被告揪團有無跟你說賣給他的團主是誰？）沒有
    。」、「（辯護人問：被告有無跟你說過其他團員的姓名或
    綽號？）印象中他有告訴我有揪團，但我不知道有誰。」、
    「（審判長問：這兩次你跟被告拿甲基安非他命，都是拿了
    之後匯款跟拿了之後交付現金？）是。」、「（審判長問：
    所以你沒有先把錢給被告，等了一陣子或者是一、兩天才拿
    到甲基安非他命？）應該是沒有。」等語（見原審卷一第16
    5、168頁）。顯見證人張立人係向被告購買如附表一編號2
    、3之甲基安非他命，而非參與被告所稱之揪團購毒甚明。
  ㈢販賣甲基安非他命與證人吳明哲部分：
　⒈觀之如附表二所示證人吳明哲與被告之LINE內容，顯非被告
    主動揪團進行團購毒品，已如前述。參以證人吳明哲於偵查
    中具結陳稱：「（有無於109年5月13日晚上10時許，在臺南
    市○區○○路000號的○○○○旅館，有用7000元跟鄭世興聯絡買安
    非他命一包？）是。」、「（當次你們是一手交錢一手交貨
    ？）是。」、「（是否知道鄭世興賣給你們的安非他命來源
    ？）不知道。」、「（你們是與鄭世興合資，還是直接跟他
    買安非他命？）是直接跟他買。」等語（偵一卷第81頁）；
    於原審審理中亦具結供證：「（審判長問：檢察官起訴你於
    109年5月13日下午9時20分用LINE跟被告說『在嗎』，9時27分
    問被告『有嗎』，被告回答『要多少？』你回答『兩份有嗎』，『
    有嗎』是指有沒有甲基安非他命？）是。」、「（審判長問
    ：你在LINE的過程中是直接問被告有沒有甲基安非他命？）
    對。」、「（審判長問：不到半個小時，你不止拿到甲基安
    非他命，錢也是拿到之後給被告，不是拿錢給被告去買，而
    是從被告那邊拿到你那一份，你當天晚上跟被告說你要買一
    份，當天晚上馬上就拿到一份？）對。」等語（原審卷一第
    175、178頁）。
　⒉綜上，足證證人吳明哲係向被告購買如附表一編號1所示之甲
    基安非他命，而非參與被告所稱之揪團購毒甚明。
  ㈣被告於警詢時供稱：「（據證人吳明哲指稱於109年5月13日0
    9時20分以通訊軟體LINE向你約定要購買第二級毒品安非他
    命，並於當日22時21分抵達與你約定的○○○○旅館（臺南市○
    區○○路000號），並在現場以新臺幣7000元交易1包約4公克
    之第二級毒品安非他命是否屬實？你做何解釋？有無交易成
    功？）屬實，我是以團購方式，向上游綽號刺青哥的男子拿
    取五錢二級毒品安非他命，因為我以集資的方式向上游綽號
    刺青哥購買，他會多給我一點量，可供我自己施用。有交易
    成功。」、「（你販賣予證人張立人之第二級毒品安非他命
    共得利多少？）我沒有賺取多餘的現金，我將交易後張立人
    給我的現金全數轉交給刺青哥，因上游綽號刺青哥男子覺得
    我多次分批拿取太過麻煩，直接多放一點在我這裡，我只是
    賺取上游多給我的二級毒品安非他命，多的我自己要施用的
    。」等語（見嘉義縣警察局○○分局嘉竹警偵字第1090014294
    號卷（下稱警一卷）第11至14頁）；偵查中供稱：「（吳明
    哲稱109年5月13日22時21分許，在臺南市○區○○路000號○○○○
    飯店7樓，以7000元跟你購買安非他命，有無此事？）他不
    是跟我購買，我是用集資的方式向上游綽號『刺青哥』購買，
    『刺青哥』會多給我一點安非他命，我就可以自己拿來施用。
    」等語（見109年度偵字第14314號偵查卷第25頁）；於原審
    法院羈押庭時亦供稱：「（對羈押聲請書所載犯罪事實及各
    項證據有何意見？〈提示並告以要旨〉）沒有意見。我對檢察
    官聲請書所載犯罪事實均承認。」等語（見原審法院聲羈卷
    第16頁），參以被告與證人吳明哲、張立人如附表二、三之
    LINE對話，有行動電話LINE翻拍畫面19紙在卷可佐（見警一
    卷第81至97、113至131頁），被告顯係因販售毒品可獲得額
    外毒品之代價，乃以LINE之聯絡方式供證人吳明哲、張立人
    洽詢購毒，再以自上手取得之甲基安非他命分售給證人吳明
    哲、張立人無誤。另查本件被告供認上手交付如附表一所示
    之甲基安非他命時會多給一些甲基安非他命等情，一如前述
    ，其多取得之毒品即係其獲利，自具有營利之意圖甚明，被
    告利潤即來自於毒品上游，則與上手有大、中盤之銷售網絡
    。
  ㈤按販賣第二級毒品甲基安非他命本無一定價格，各次買賣之
    價格，當亦各有差異，隨供需雙方之資力、關係之深淺、需
    求之數量、貨源之充裕與否、販賣者對於資金之需求如何即
    殷切與否，以及政府查緝之態度，進而為各種不同之風險評
    估，而為機動性之調整，是其價格標準，自非一成不變，且
    販賣者從各種「價差」或「量差」或係「純度」謀取利潤方
    式，或有差異，然其所圖利益之非法販賣行為目的，則屬相
    同，並無二致。本案被告所為各次販賣第二級毒品之行為，
    雖因無當場查獲販毒之情況，無從察知其販賣毒品之確實（
    精確）數量，惟毒品危害防制條例所處罰之「販賣」毒品罪
    ，所著重者為在主觀上有藉以牟利之惡性，及對毒品之擴散
    具有較有償或無償轉讓行為更嚴重之危害性，被告有無「營
    利」之意圖係從客觀之社會環境、情況及證人、物證等資料
    ，依據證據法則綜合研判認定。衡諸毒品甲基安非他命量微
    價高，且依一般社會通念以觀，販賣行為在通常情形下均係
    以牟利為其主要誘因及目的，倘非有利可圖，絕無甘冒重罰
    風險而為之之理。從而，舉凡其有償交易，除足反證其確另
    基於某種非圖利本意之關係外，通常尚難因無法查悉其販入
    價額作為是否高價賣出之比較，而諉無營利之意思，致阻卻
    販賣犯行之追訴。觀諸被告為智識正常之成年人，且其與證
    人吳明哲、張立人間並無特別情誼，則被告倘無從中賺取買
    賣價差或量差或降低純度以牟利之意圖，焉有甘冒遭處重刑
    之風險而遂行毒品之交易。況且，由如附表二、三所示之LI
    NE對話內容觀之，顯示被告均係在證人吳明哲、張立人主動
    表明必會支付金錢後，始攜帶毒品與證人吳明哲、張立人進
    行交易，過程中亦無拒卻證人吳明哲、張立人向其支付金錢
    之意，足見被告為如附表一所示3次販賣第二級毒品犯行時
    ，確有營利之意圖甚明。 
　㈥綜上所述，足認被告上開任意性自白確與事實相符，應可採
    信。本件事證明確，被告販賣第二級毒品甲基安非他命犯行
    堪予認定，均應依法論科。
二、論罪：
　㈠按行為後法律有變更者，適用行為時之法律，但行為後之法
    律有利於行為人者，適用最有利於行為人之法律，刑法第2
    條第1項定有明文。被告行為後，毒品危害防制條例第4條2
    項、第17條第2項業經立法院修正，並由總統於109年1月15
    日以總統華總一義字第10900004091號令修正公布，於同年7
    月15日生效。修正前毒品危害防制條例第4條2項係規定：「
    製造、運輸、販賣第二級毒品者，處無期徒刑或7年以上有
    期徒刑，得併科新臺幣1,000萬元以下罰金。」修正後係規
    定：「製造、運輸、販賣第二級毒品者，處無期徒刑或10年
    以上有期徒刑，得併科新臺幣1,500萬元以下罰金。」修正
    後係提高最低法定刑及罰金刑。又修正前同條例第17條第2
    項係規定：「犯第4條至第8條之罪於偵查及審判中均自白者
    ，減輕其刑。」修正後係規定：「犯第4條至第8條之罪於偵
    查及歷次審判中均自白者，減輕其刑。」修正後將該條項減
    刑之規定限縮於歷次審判中均自白始得適用，經比較結果，
    新法並未較為有利於行為人，自應適用行為時即修正前之規
    定論處。
  ㈡核被告所為，均係犯修正前毒品危害防制條例第4條第2項之
    販賣第二級毒品罪（共3罪）。被告因販賣而持有第二級毒
    品之低度行為，為其各次販賣之高度行為所吸收，均不另論
    罪。
　㈢被告本件如附表一所示之3次販賣第二級毒品犯行，犯意各別
    ，行為有異，均應予分論併罰。
　㈣又按修正前毒品危害防制條例第17條第2項規定，犯同條例第
    4條至第8條之罪於偵查及審判中均自白者，減輕其刑。被告
    本件3次販賣第二級毒品犯行，業於偵查中及本院審理時均
    自白不諱（警卷第11至15頁、偵卷第25至26頁、本院卷第20
    1、235、247頁），爰依修正前毒品危害防制條例第17條第2
    項之規定，就被告所犯如附表一所示之各罪，均減輕其刑。
　㈤另被告固供稱其毒品係向綽號「刺青哥」之陳威志所購買等
    情，惟經原審函詢臺灣嘉義地方檢察署、嘉義縣警察局○○分
    局，均函覆略謂尚未因被告供述而查獲上手陳威志等情，有
    臺灣嘉義地方檢察署109年12月18日嘉檢卓仁109偵4954字第
    1099032423號函、嘉義縣警察局○○分局109年12月23日嘉竹
    警偵字第1090023340號函附卷可參（見原審卷一第121至125
    頁）；又嘉義縣警察局○○分局後雖依被告之指述將陳威志函
    送臺灣臺南地方檢察署偵辦，然經檢察官偵查結果，認陳威
    志被移送涉犯販賣第二級毒品甲基安非他命與被告之罪嫌部
    分，尚無積極證據足以證明，而為不起訴之處分，此有臺灣
    臺南地方檢察署檢察官110年度偵字第5607號不起訴處分書
    存卷可考（本院卷第161至163頁），是本件被告尚無毒品危
    害防制條例第17條第1項供出毒品來源因而查獲減刑之適用
    ，併予指明。
三、原判決判處被告如附表一所示之3罪均為有期徒刑7年10月，
    及定應執行有期徒刑8年6月，固非無見。惟查：被告上訴後
    ，已於本院自白如附表一所示之犯行，此一審判中自白犯行
    之情形，為原審所「未及」審酌，致未能適用修正前毒品危
    害防制條例第17條第2項之規定減輕其刑，是被告上訴請求
    減輕其刑，為有理由，自應由本院將原判決關於如附表一所
    示被告犯販賣第二級毒品罪（共3罪）暨定應執行刑部分，
    均予以撤銷改判。
四、爰以行為人之責任為基礎，審酌被告知悉毒品具有成癮性及
    濫用性，戕害身體健康甚鉅，為政府法律禁止及取締流通之
    違禁物，國家對於查緝毒品之相關禁令甚嚴，且甲基安非他
    命為政府列管之第二級毒品，不得非法販賣，猶為圖私利，
    基於營利之意圖而販賣甲基安非他命供他人施用，所為危害
    他人身體健康甚深，亦危及治安和社會秩序匪淺；並考量其
    於偵查及本院審理時自白犯行之犯後態度；參以其販賣毒品
    之對象人數、次數、數量及金額；兼衡被告於本院審理自述
    大學畢業、入所前從事熊貓外送（月收入詳卷）、已婚、無
    子女、入所前與大哥住在○○○街、太太住嘉義之學歷、職業
    、家庭狀況（見本院卷第247頁）等一切情狀，就所犯如附
    表一所示之販賣第二級毒品等3罪，均量處有期徒刑3年10月
    ，以資懲儆。
五、另考量刑法第51條數罪併罰定執行刑之立法方式，係採限制
    加重原則，亦即非以累進加重之方式定應執行刑。本院審酌
    被告犯如附表一所示販賣第二級毒品罪，犯罪時間分別為10
    9年5月13日、同年4月16日、同年4月22日，對象僅吳明哲、
    張立人2人，且犯罪手法類似，如以實質累進加重之方式定
    應執行刑，則處罰之刑度顯將超過其行為之不法內涵，而違
    反罪責原則，復考量因生命有限，刑罰對被告造成之痛苦程
    度，係隨刑度增加而生加乘效果，而非以等比方式增加，是
    以隨罪數增加遞減其刑罰之方式，當足以評價被告行為之不
    法性之法理（即多數犯罪責任遞減原則），爰就被告本件所
    犯如附表一所示之販賣第二級毒品罪（共3罪），定應執行
    有期徒刑4年2月。
六、沒收部分：
  ㈠按犯毒品危害防制條例第4條至第9條、第12條、第13條或第1
    4條第1項、第2項之罪者，其供犯罪所用之物，不問屬於犯
    罪行為人與否，均沒收之，毒品危害防制條例第19條第1項
    定有明文。查未扣案被告持用之IPHONE、REALME行動電話各
    1支（含SIM卡各1張）【上揭行動電話2支於109年7月31日經
    警扣押，並另列管於臺灣臺南地方檢察署109年度毒偵字第1
    924號毒品危害防制條例案件，嗣於同年12月31日經檢察官
    發還被告，有該署檢察官南檢文法字第8820號扣押物品處分
    命令附卷可佐〈見原審卷一第207頁〉】，係被告販賣第二級
    毒品與證人吳明哲、張立人，在各次交易時均以其持用之行
    動電話，使用通訊軟體LINE與證人吳明哲、張立人聯絡交易
    毒品事宜，此為被告供陳甚明，另有如附表二、三所示被告
    與證人吳明哲、張立人之LINE通話內容截圖在卷可參，屬前
    開條文所稱犯毒品危害防制條例第4條之罪，供犯罪所用之
    物無訛。被告當時持用之上開2支行動電話並未扣案，因上
    揭沒收規定屬義務沒收之立法例，爰依毒品危害防制條例第
    19條第1項規定，就被告所使用之IPHONE、REALME行動電話
    各1支（含SIM卡各1張），諭知沒收，於全部或一部不能沒
    收或不宜執行沒收時，依刑法第38條第4項規定，追徵其價
    額。至偵查中被告所供未扣案門號0000000000、0000000000
    號行動電話，與上揭LINE通訊軟體對話無關等情，亦據被告
    供明在卷（原審卷第189頁），復有前揭相關LINE對話截圖
    等資料可佐，爰不予宣告沒收，併此敘明。
  ㈡又按犯罪所得，屬於犯罪行為人者，沒收之。但有特別規定
    者，依其規定；前2項之沒收，於全部或一部不能沒收或不
    宜執行沒收時，追徵其價額，刑法第38條之1第1項、第3項
    分別定有明文。查被告如附表一所示之各次販賣第二級毒品
    犯行，均已分別向證人吳明哲、張立人收取如附表一所示價
    金，共新臺幣（下同）1萬9千元，且均未經扣案（其中附表
    一編號1部分，被告雖於原審理時供稱自吳明哲取得5千5百
    元云云，惟證人吳明哲於原審審理時具結證稱確實給被告7
    千元，參以被告於警詢、偵查及本院審理時亦供稱自吳明哲
    取得7千元等情，故此部分販毒所得認定係7千元）屬被告之
    犯罪所得，均應依刑法第38條之1第1項前段規定，宣告沒收
    ，因上開犯罪所得未據扣案，併依刑法第38條之1第3項規定
    ，諭知於全部或一部不能沒收或不宜執行沒收時，追徵其價
    額。
  ㈢至因刑法修正後已將沒收列為專章，具獨立之法律效果，故
    宣告多數沒收情形，並非數罪併罰，應依刑法第40條之2第1
    項規定，就宣告之多數沒收，併執行之。
據上論斷，應依刑事訴訟法第369條第1項前段、第364條、第299
條第1項前段、毒品危害防制條例第4條第2項（修正前）、第17
條第2項（修正前）、第19條第1項，刑法第11條、第2條第1項前
段、第51條第5款、第38條第4項、第38條之1第1項前段、第3項
，判決如主文。
本案經檢察官許華偉提起公訴及移送併辦，檢察官鄭益雄到庭執
行職務。
中　　華　　民　　國　　110 　年　　11　　月　　11　　日
                  刑事第二庭    審判長法　官  陳珍如 
                                      法　官  黃裕堯
                                      法　官  陳弘能
以上正本證明與原本無異。
如不服本判決應於收受送達後20日內向本院提出上訴書狀，其未
敘述上訴理由者，並得於提起上訴後20日內向本院補提理由書（
均須按他造當事人之人數附繕本）「切勿逕送上級法院」。
　　　　　　　　　　　　　　　　　　　書記官  許雅華    
中　　華　　民　　國　　110 　年　　11　　月　　11　　日
附錄本案論罪科刑法條全文：
修正前毒品危害防制條例第4條
製造、運輸、販賣第一級毒品者，處死刑或無期徒刑；處無期徒
刑者，得併科新臺幣二千萬元以下罰金。
製造、運輸、販賣第二級毒品者，處無期徒刑或七年以上有期徒
刑，得併科新臺幣一千萬元以下罰金。
製造、運輸、販賣第三級毒品者，處七年以上有期徒刑，得併科
新臺幣七百萬元以下罰金。
製造、運輸、販賣第四級毒品者，處五年以上十二年以下有期徒
刑，得併科新臺幣三百萬元以下罰金。
製造、運輸、販賣專供製造或施用毒品之器具者，處一年以上七
年以下有期徒刑，得併科新臺幣一百萬元以下罰金。
前五項之未遂犯罰之。

附表一：
編號 販賣對象 犯罪時間 犯罪地點 毒品種類及交易金額  宣告刑 1 吳明哲 民國109年5月13日晚間10時許 臺南市○區○○路000號「○○○○旅館」 鄭世興於附表左列所示之時間、地點以7千元之價格販賣不詳數量甲基安非他命與吳明哲。   鄭世興販賣第二級毒品，處有期徒刑參年拾月。 2 張立人 109年4月16日凌晨1時許 臺南市○區○○路0號「○○飯店」000號房 鄭世興於附表左列所示之時間、地點以6千元之價格販賣不詳數量甲基安非他命與張立人。   鄭世興販賣第二級毒品，處有期徒刑參年拾月。 3 張立人 109年4月22日凌晨０時許 臺南市○區○○路000號日租套房 鄭世興於附表左列所示之時間、地點以6千元之價格販賣不詳數量甲基安非他命與張立人。   鄭世興販賣第二級毒品，處有期徒刑參年拾月。 

附表二：【鄭世興與吳明哲之LINE通訊軟體對話】
對話內容 出處 （鄭世興下稱A、吳明哲下稱B） A：你算成台就好．．．不到10台 B：很多也 B：（撥打電話） A：我等等過去！有要吃什麼喝什麼嗎？ A：睡了沒！？ 【5/13（三）】 B：在嗎 A：在 A：？ A：？ B：有嗎 A：要多少？ B：兩份有嗎 A：回的部份方便先處理嗎？ B：我還欠多少？ B：我忘記了 A：兩份是有人先訂了嗎？ B：一份是明天客人要的 A：（算 B：嗯嗯 A：等等我若沒記錯，差5000！我看看 B：好 A：更正差8000 A：最後一筆落在差我12000，你匯了27000（4千是回的） B：8000 B：好的 A：這樣有印象？ B：我在努力賺回給你 A：我知道 A：你要來拿？ A：我在○○○○ A：你自己用的要注意還有收到錢再出貨 B：有呀 B：我今天把可樂那邊都清光 B：要不是我被阿丹倒1萬三 B：我連你那邊都可以清光光 A：回的一樣算5500喔！ B：嗯嗯 A：那哪時要來拿？ A：不然我要忙了 B：現在 B：今天有約喔 A：但是還是得給我些回的吧！ B：我晚點回三千 A：皮肉錢啦．．．．．但算是固定的 A：這位朋友很哈我 B：明天回七千 B：我休假耶 A：這次叫2錢才答應 A：我有發現，但若無他們叫，你這兩錢也沒得拿 A：我剛才從刺青哥那拿了半太回來 A：你看是去約別人還是多休息吧 B：我一份 B：改一份 A：若照你說的都有做到8000+5500（今天的1份）=13500 B：嗯嗯 A：晚點3000，明天7000，確定？ B：一份的話7000不一定 A：應該有變吧！嗯嗯～知道了 B：但我盡量給 A：那你趕快出門吧！ A：我讓人家等很久了 B：路上 A：我給你含袋4，回去自己再處理喔 B：誰那麼哈你 B：沒給我拜碼頭 A：高雄的 A：說到這 A：丹丹今天敲我 B：高雄嗎 A：說柴柴想跟我約不敢說 B：哈哈 B：你約啊 A：到那？ B：到 A：等我一下 B：好 【5/14（四）】 B：結果我被改上班  警一卷 第85頁             第87頁              第89頁              第91頁              第93頁              第95頁 

附表三：【鄭世興與張立人之LINE通訊軟體對話】
對話內容 出處 （鄭世興下稱A、張立人下稱C） 【4/15（三）】 C：正哥 C：你那邊有嗎 A：有，但你哪時要？ A：因為我現在在外面，東西不再身上 C：應該說等等拿的到嗎 C：或是說你幾點方便 我好回覆客人 A：幾點？要我這邊談完事情就拿的到 A：..12點前好嗎？ C：好阿 C：可是我要拿過去後才會拿到錢 C：這樣可以嗎 A：額... C：我沒有要待在那邊 C：送去就回來了 A：重點你要幾份 C：1 C：那我跟客人說12點左右送去給他 A：嗯嗯，等等你12點來鐵道拿好不好？我這邊差不多了可以回家拿東西了。我到鐵道也差不多12點。房間你到了在敲我 C：好 C：我洗個澡就過去 C：我準備過去了 【4/16（四）】 A：好，我也在路上了 A：311 C：好 C：上去了 A：嗯嗯 C：到 C：（撥打電話） C：帳號給我一下喔 C：（傳送ATM匯款明細照片一張） A：有 A：（傳送簡訊截圖一張） A：能幫的也只能這樣，看看後面會不會刪掉一些你的部分 C：他要我還錢又讓我沒辦法做生意 C：謝謝你 A：這是你的私事，我管不著我是因為阿哲也被扯上才想看看這樣能不能讓他刪掉。若不行那我也沒轍...總之自己凡事小心 A：哎呀！沒幫到忙，他還是持續的po，總之你自己小心點 C：幫忙檢舉他的檔案 A：做了 A：樹樹，我跟棒棒有誤會，所以該應該不會跟我調東西，我是希望你能幫我一個忙，就是如果他有找你調東西給他算他便宜一點，我出給他一錢是5800，看你算他多少然後差額我補給你還是怎樣，總之請你當我這個忙 A：先謝了！ C：好喔 C：他應該會找可樂不會找我吧 A：可樂我通知了 A：我剛還以為是說小樂 A：小樂進去了 C：對啊 【4/21（二）】 C：（撥打電話） C：哥 你還有嗎 A：我手機沒帶出門 A：你到哪了 A：等等是付現嗎？ C：對啊 A：嗯嗯到哪了 C：你在○○路000號 A：對 C：我在上廁所 C：等等出門跟你說 C：大個便 C：抱歉 A：好 C：我叫車了喔 C：正哥我搭車去 你等等能幫我包好我想原車折返 A：到了打給我 C：快到了 C：（撥打電話） C：（撥打電話） C：（撥打電話） A：付啊下去　  C：（撥打電話） 【昨天】 C：正哥在嗎　 　   警一卷 第119頁                第121頁             第123頁     第125頁         第127頁                  第129頁                第131頁